【裁判字號】    89,易,2434
【裁判日期】    891124
【裁判案由】    毒品危害防制條例
【裁判全文】
臺灣臺北地方法院刑事判決                        八十九年度易字第二四三四號
    公  訴  人  臺灣臺北地方法院檢察署檢察官
    被      告  甲○○
右列被告因違反毒品危害防制條例等案件，經檢察官提起公訴（八十九年度毒偵緝字
第三五二號、八十八年度偵字第二六八五一號），本院判決如左：
    主  文
甲○○施轉讓第二級毒品，處有期徒刑柒月，扣案安非他命壹包（毛重零點貳伍公克
；淨重零點零柒公克）及吸食器壹個，均沒收銷燬之。又連續施用第二級毒品，處有
期徒刑柒月。應執行有期徒刑壹年，緩刑肆年，扣案案安非他命壹包（毛重零點貳伍
公克；淨重零點零柒公克）及吸食器壹個，均沒收銷燬之。
    事  實
一、甲○○基於轉讓第二級毒品安非他命之犯意，於民國八十八年十二月六日下午五
    時許，在臺北縣新店市○○路八一巷六號五樓處，轉讓自己所有數量不詳客觀上
    價格約為新臺幣（下同）五百元之安非他命予其已成年之友人廖啟智（涉犯毒品
    罪部分，另案偵辦），用以抵償其對廖啟智五百元之欠款（公訴人漏載該安非他
    命之客觀交易價格及甲○○轉讓安非他命係抵償欠款）。嗣於同年月晚上七時許
    ，為警在甲○○之上開處所查獲，並扣得甲○○所有之安非他命一包（毛重０．
    二五公克、淨重０．０七公克）、吸食器一個及甲○○之友人江智偉（涉犯毒品
    罪部分，另案偵辦）所有之分裝袋三十五個。
二、甲○○於八十八年十二月間，因施用毒品案件，經本院以八十八年度毒聲字第三
    一０三號裁定送觀察、勒戒後，認無繼續施用毒品之傾向，由臺灣臺北地方法院
    檢察署於八十八年十二月二十七日以八十八年度毒偵字第一二九二號為不起訴處
    分確定。嗣甲○○在該不起訴處分確定後，竟基於概括之犯意，於八十八年十二
    月三十一日上午，分別在臺北市○○市○○路八一巷六號五樓處及八十九年一月
    十七日凌晨，在新店市○○路某處，各施用第二級毒品安非他命乙次。嗣為警於
    八十九年一月十八日晚間十一時三十分（公訴人漏載晚間十一時三十分）在臺北
    縣新店市○○路北二高橋下查獲，並扣得甲○○友人李俊明（涉犯毒品罪部分，
    另案偵辦）所有之安非他命兩包（毛重三．一公克；淨重兩公克），後經本院八
    十九年六月二十七日以八十九年度毒聲字第一五七四號裁定送臺灣臺北看守所附
    設勒戒處所觀察、勒戒後，認有繼續施用毒品傾向。
二、案經臺北市政府警察局中正第二分局及臺北縣警察局新店分局分別報請臺灣臺北
    地方法院檢察署檢察官偵查起訴。
    理  由
一、訊據被告甲○○對前開犯行坦認不諱，核與證人廖啟智於警訊、偵查及本院審理
    時之證述及證人李俊明在警訊時之供述相符，復有臺北縣衛生局尿液煙毒檢驗成
    績書、臺灣檢驗科技股份有限公司之濫用藥物尿液檢驗報告（均呈安非他命陽性
    反應）、臺灣臺北看守所附設勒戒處所有無繼續施用毒品傾向證明書、臺北市中
    正第二分局毒品初步鑑驗報告書在卷可稽，被告甲○○之犯行堪以認定，應予依
    法論科。
二、被告甲○○轉讓第二級毒品安非他命予其友人廖啟智，用以抵償五百元債務，核
    其所為，係犯毒品危害防制條例第八條第二項之罪；又被告甲○○二犯施用第二
    級毒品安非他命，有繼續施用傾向，係犯毒品危害防制條例第十條第二項之罪。
    公訴人誤載被告甲○○係犯毒品危害防制條例第十條第一項之罪，其法條之適用
    似有違誤，應予說明。而被告甲○○前後施用兩次安非他命之行為，其犯意概括
    ，時間緊接，觸犯構成要件相同之罪名，顯係基於概括犯意反覆為之，應依連續
    犯論以一罪，並依法加重其刑，公訴人於事實欄內記載被告甲○○基於概括之犯
    意，然在證據並所犯法條欄內漏論連續犯，似有疏漏，併予敘明。再，被告轉讓
    第二級毒品與連續施用第二級毒品二罪間，其罪質互殊，犯意各別，應予分論併
    罰。爰審酌被告甲○○無何前科（少年犯罪且緩刑期滿未經撤銷，故不予計入前
    科紀錄），此有臺灣高等法院檢察署刑案紀錄簡覆表在卷可按，素行良好；犯罪
    後坦認其犯行，態度甚為良好；轉讓第二級毒品安非他命之客觀交易價值為五百
    元，犯罪情節尚稱輕微；及其犯罪之目的、動機、手段、所生危害等一切情狀，
    分別量處如主文所示之刑，並定其應執行之刑。又被告甲○○無何前科已如前述
    ；所犯情節尚非重大；且其年紀尚輕，甫滿二十歲，因結交損友而誤觸刑章，如
    施以短期刑罰，對其未來甚有影響，似有不宜，經此次偵、審程序，信其無再犯
    之虞，故併宣告緩刑四年，以啟自新。本院八十八年度訴字第一一五八號扣案之
    第二級毒品安非他命一包（毛重０．二五公克；淨重０．０七公克）、吸食器一
    個，為被告甲○○所有，經其供明在卷（見本院八十九年十一月二十一日審理筆
    錄），均應依毒品危害防制條例第十八條第一項沒收銷燬之，公訴人該部分僅聲
    請沒收，未聲請銷燬，似有遺漏，應予敘明；至於該案另扣案之分裝袋三十五個
    ，被告甲○○供稱非伊所有，而係另案被告即證人江智偉所有等語，雖經本院傳
    喚證人江智偉否認前情，證稱係被告所有云云，然據警訊筆錄所載，證人江智偉
    之日記中記載欠債一千元至三千元不等，及八十八年十一月三十日至八十八年十
    二月八日多人帳款且質押手機等（見八十八年度偵字第二六八五一號偵卷第七頁
    背面），足徵，被告甲○○供述證人江智偉販賣安非他命，伊係向證人江智偉購
    買安非他命等言非虛，依經驗法則判斷，被告甲○○供述扣案之分裝袋三十五個
    非其所有，而係證人江智偉所有，應可採信，故不應於本案宣告沒收，公訴人誤
    對該扣案分裝袋三十五個向本院聲請沒收（漏聲請銷燬），應非足採。又本院八
    十八年易字第二四三四號扣案安非他命兩包（毛重三．一公克；淨重兩公克），
    被告甲○○供稱係其之友人李俊明所有，核與證人李俊明在警局之證述相符，自
    不應於本案諭知沒收銷燬，故公訴人該部分之聲請（公訴人亦僅聲請本院宣告沒
    收，漏未聲請銷燬），亦非可採。
三、公訴意旨（八十八年度毒偵緝字第三五二號）另略以：被告甲○○自八十八年底
    某日起，在不詳之處所施用第二級毒品安非他命，為警於八十九年一月十八日晚
    間十一時三十分在臺北縣新店市○○路北二高橋下查獲，認被告甲○○有「連續
    」施用第二級毒品安非他命罪嫌云云（公訴人適用法條時漏論連續，然依其事實
    欄之記載，應指被告甲○○自八十八年底起至被查獲時止，有多次施用安非他命
    之犯行之意），按犯罪事實應依證據認定之，無證據不得推定其犯罪事實，刑事
    訴訟法第一百五十四條定有明文。又所謂認定犯罪事實之證據，係指足以認定被
    告確有犯罪行為之積極證據而言，如未發現相當證據，或證據不足以證明，自不
    能以推測或擬制之方法，以為裁判基礎，最高法院四十年台上字第八六號著有判
    例可稽，被告甲○○僅坦認公訴人所指八十八年底某日起至八十九年一月十八日
    止，有如事實欄二所示兩次施用安非他命之犯行，其餘則否認之，公訴人未能指
    明被告甲○○在其指訴之期間內，被告甲○○究竟有多少次施用之犯行，本院亦
    查無何積極證據證明被告甲○○除事實欄二所示以外之時間，伊有何施用第二級
    毒品安非他命之犯行，因公訴人認該部分之犯罪事實，與本件事實欄二所指之事
    實間，有裁判上一罪之關係，故該部分之事實，本院不另為無罪之諭知，末此敘
    明。
據上論斷，應依刑事訴訟法第二百九十九條第一項前段、毒品危害防制條例第八條第
二項、第十條第二項、第十八條第一項前段、刑法第十一條前段、第五十六條、第五
十一條第五款、第七十四條第一款，判決如主文。
本案經檢察官戴文亮到庭執行職務
中    華    民    國      八十九      年      十一    月      二十四    日
                                      臺灣臺北地方法院刑事第七庭
                                          法  官  趙  子  榮
右正本證明與原本無異。
如不服本判決，應於判決送達後十日內，向本院提出上訴狀。
                                          書記官  施  淑  琴
中    華    民    國      八十九      年      十二    月      七        日
附錄條文
毒品危害防制條例第八條
轉讓第一級毒品者，處一年以上七年以下有期徒刑，得併科新臺幣一百萬元以下罰
  金。
轉讓第二級毒品者，處六月以上五年以下有期徒刑，得併科新臺幣七十萬元以下罰
  金。
轉讓第三級毒品者，處三年以下有期徒刑，得併科新臺幣三十萬元以下罰金。
前三項之未遂犯罰之。
毒品危害防制條例第十條
施用第一級毒品者，處六月以上五年以下有期徒刑。
施用第二級毒品者，處三年以下有期徒刑。


司法院資訊處製作；財團法人民間司法改革基金會備份。
